de: Kunst & Unterhaltung > Hobby & Kunst > Kunsthandwerk & Hobby > Kunst- & Bastelmaterialien > Textilien: Bastelleinwände; Stoff; Vlieseline; Bedruckbare Gewebe
fi: Taide ja viihde > Harrastukset ja taiteet > Taide ja askartelu > Askartelumateriaalit > Tekstiilit: Askartelukangas; Kangas; Tukikankaat; Painettava kangas
hr-HR: Umjetnost i zabava > Hobiji i kreativne umjetnosti > Umjetnost i rukotvorine > Materijali za umjetnost i rukotvorine > Tekstili: Platno za rukotvorine; Tkanina; Međupodstava; Tkanina za tisak
th: ศิลปะและความบันเทิง > งานอดิเรกและศิลปะสร้างสรรค์ > ศิลปะและงานฝีมือ > วัสดุงานศิลปะและงานฝีมือ > สิ่งทอ: ผ้าใบสำหรับงานฝีมือ; ผ้า; ผ้ารอง; ผ้าที่พิมพ์ได้
zh-TW: 藝術/娛樂 > 嗜好和創作藝術 > 藝術品和手工藝品 > 藝術/手作材料 > 紡織品: 手工帆布; 布料; 布襯; 可染印織布
sk-SK: Umenie a zábava > Záľuby a tvorivé dielne > Výtvarná dielňa > Materiály pre výtvarnú dielňu > Metráž: Plátno na tvorenie; Látka; Prepojenie; Nažehľovacia látka
it: Arte e svago > Hobby e arti creative > Artigianato e hobby > Materiali per hobby e artigianato > Tessili: Tele per attività creative; Tessuto; Fodere; Tessuto da stampare
ko: 아트/엔터테인먼트 > 취미/예술 > 미술/공예 > 미술/공예 재료 > 직물: 공예용 캔버스; 패브릭; 심; 인쇄용 천
bg-BG: Изкуства и развлечения > Хобита и творчески изкуства > Изкуства и творчество > Творчески материали > Текстил: Канава за творчество; Плат; Подлепки; Плат за печат
ja: 芸術・エンターテイメント > 趣味・コレクション > クラフト・アート > アート・クラフト用素材 > 布地: クラフト用キャンバス; 布・生地; 芯地; 印刷用布
es: Arte y ocio > Hobbies y artes creativas > Manualidades > Materiales para manualidades > Tejidos: Lienzos para manualidades; Tejido; Interfaces; Tejido imprimible
fr: Arts et loisirs > Loisirs et arts créatifs > Loisirs créatifs > Matériaux pour loisirs créatifs > Textiles: Toiles pour loisirs créatifs; Tissu; Entoilage; Tissu imprimable
hu: Művészet és szórakoztatás > Hobbik és kreatív művészet > Művészet és barkácsolás > Művészeti és kézműves anyagok > Textíliák: Kézműves vászon; Szövet; Interfész; Nyomtatható szövet
zh-CN: 艺术与娱乐 > 爱好/艺术创作 > 手工艺品 > 手工艺材料 > 纺织品: 手工艺画布; 面料/布料; 衬料; 可印刷织物
en: Arts & Entertainment > Hobbies & Creative Arts > Arts & Crafts > Art & Crafting Materials > Textiles: Crafting Canvas; Fabric; Interfacing; Printable Fabric
sl-SI: Kultura in zabava > Hobiji in ustvarjalne umetnosti > Umetnost in ročna dela > Materiali za umetniško ustvarjanje in ročna dela > Tekstil: Platna za ročna dela; Tkanine; Medvloge; Tkanina za tiskanje
el: Τέχνες & Ψυχαγωγία > Χόμπι & Δημιουργικές Τέχνες > Τέχνες & Χειροτεχνίες > Υλικά τέχνης & χειροτεχνίας > Υφάσματα: Καμβάς για χειροτεχνίες; Ύφασμα; Ενίσχυση; Εκτυπώσιμο ύφασμα
tr: Sanat ve Eğlence > Hobiler ve Sanatsal Çalışmalar > Sanatlar ve El İşleri > Sanat ve El İşleri Malzemeleri > Tekstil: El İşi Bezi; Kumaşlar; Tela; Baskılık Kumaş
nl: Kunst en entertainment > Hobby's en creatieve vaardigheden > Handwerk en hobby's > Handwerk- en hobbymaterialen > Textiel: Handwerkcanvas; Stof; Vlieseline; Bedrukbare stoffen
cs: Umění a zábava > Hobby, hudba a výtvarné umění > Řemesla a koníčky > Materiál pro umění a řemesla > Textilie: Hobby plátna; Látky; Oděvní vložky; Textilie k potisku
pt-PT: Artes e lazer > Passatempos e artes criativas > Artes e trabalhos manuais > Materiais para artes e trabalhos manuais > Têxteis: Tela para trabalhos manuais; Tecido; Entretela; Tecido para impressão
pl: Sztuka i rozrywka > Hobby i sztuki piękne > Sztuka i rękodzieło > Materiały dla artystów i rękodzielników > Tekstylia: Płótna artystyczne; Tkanina; Flizelina; Tkaniny do nadruków
vi: Nghệ thuật và giải trí > Sở thích và nghệ thuật sáng tạo > Đồ thủ công mỹ nghệ > Vật liệu nghệ thuật & thủ công mỹ nghệ > May mặc: Vải bố làm đồ thủ công; Vải; Mếch vải; Vải in
lt-LT: Menai ir pramogos > Hobiai ir menai > Menai ir amatai > Menų ir amatų medžiagos > Tekstilė: Drobė rankdarbiams; Audinys; Flizelinas; Spausdinti tinkamas audinys
nb: Kunst og underholdning > Hobby og kreativitet > Kunst og håndverk > Kunst- og håndverksmaterialer > Tekstiler: Hobbylerret; Stoff; Stabilisering til broderier; Trykkbart stoff
ro-RO: Artă și divertisment > Hobby-uri și artă > Artizanat > Materiale pentru artă/artizanat > Textile: Pânză pentru proiecte de artizanat; Țesătură; Interfațare; Țesătură imprimabilă
da: Kunst og underholdning > Hobby og håndarbejde > Håndarbejde og hobby > Materialer til håndarbejde og hobby > Tekstiler: Kanvas til håndarbejde; Stof; Forstærkning; Stof til printere
sv: Konst och underhållning > Hobby och skapande > Hantverk och hobbyer > Hobbymaterial > Textilier: Hobbyduk; Tyg; Vlieseline; Tyg för tryck
pt-BR: Artes e entretenimento > Hobbies e artes > Arte e artesanato > Materiais de arte e de artesanato > Tecidos: Telas para artesanato; Tecido; Entretelas; Telas imprimíveis
ru: Искусство и развлечения > Хобби и творчество > Искусство и рукоделие > Материалы для художественных работ и рукоделия > Текстиль: Холсты и канва для рукоделия; Ткань; Флизелин; Ткань для печати